el: Κατηγορία μεγέθους οργάνου: Πολύ μεγάλο (XL); Μεγάλο; Μεσαίο; Μίνι; Μικρό; Άλλο
it: Classe di misura dello strumento: Extra large; Grande; Medio; Mini; Piccolo; Altro
sk-SK: Trieda veľkosti nástroja: Extra veľká; Veľká; Stredná; Mini; Malá; Iné
pl: Klasa rozmiaru instrumentu: Bardzo duży; Duży; Średni; Mini; Mały; Inny
nb: instrumentstørrelsesklasse: Ekstra stor; Stor; Medium; Mini; Liten; Annet
lt-LT: Instrumento dydžio klasė: Ypač didelis; Didelis; Vidutinis; Mini; Mažas; Kita
de: Größenklasse des Instruments: Extra groß; Groß; Mittel; Mini; Klein; Sonstige
sv: instrumentets storleksklass: Extra stor; Stor; Medium; Mini; Liten; Övrigt
fi: Instrumentin kokoluokka: Erittäin suuri; Suuri; Keskikokoinen; Mini; Pieni; Muu
hr-HR: Klasa veličine instrumenta: Iznimno veliko; Veliko; Srednje; Mini; Malo; Ostalo
ru: Класс размера инструмента: Очень большой; Большой; Средний; Мини; Маленький; Другое
tr: Enstrüman boyut sınıfı: Ekstra büyük; Büyük; Orta; Mini; Küçük; Diğer
nl: Instrument maat klasse: Extra groot; Groot; Middelgroot; Mini; Klein; Overige
cs: Velikostní třída nástroje: Extra velká; Velká; Střední; Mini; Malá; Jiné
pt-PT: classe de tamanho do instrumento: Extra grande; Grande; Médio; Mini; Pequeno; Outro
ko: 악기 크기 등급: 특대형; 대형; 중형; 미니; 소형; 기타
zh-TW: 樂器尺寸級別: 特大; 大; 中; 迷你; 小; 其他
pt-BR: Instrumento classe de tamanho: Extra grande; Grande; Médio; Mini; Pequeno; Outro
ja: 楽器の寸法クラス: 特大; 大; 中; ミニ; 小; その他
vi: Phân loại kích thước nhạc cụ: Cực lớn; Lớn; Vừa; Mini; Nhỏ; Khác
en: Instrument size class: Extra large; Large; Medium; Mini; Small; Other
da: Instrumentstørrelsesklasse: Ekstra stor; Stor; Mellem; Mini; Lille; Andet
fr: Classe de taille de l’instrument: Très grand; Grand; Moyen; Mini; Petit; Autre
bg-BG: Клас на размера на инструмента: Много голям; Голям; Среден; Мини; Малък; Други
sl-SI: Razred velikosti instrumenta: Izjemno velika; Velika; Srednja; Mini; Majhna; Drugo
zh-CN: 乐器尺寸等级: 特大号; 大号; 中号; 迷你; 小号; 其他
th: สิ่งคลาสดนตรี: ใหญ่พิเศษ; ใหญ่; กลาง; มินิ; เล็ก; อื่นๆ
hu: Hangszerméret osztálya: Extra nagy; Nagy; Közepes; Mini; Kicsi; Egyéb
ro-RO: Clasa dimensională a instrumentului: Extra mare; Mare; Mediu; Mini; Mic; Altele
es: Clase de tamaño del instrumento: Extra grande; Grande; Mediano; Mini; Pequeño; Otro